臺灣高雄地方法院刑事判決　　　　　　　　　　　　　九十一年度易字第二四八號
　　公　訴　人　臺灣高雄地方法院檢察署檢察官
　　被　　　告　丁○○
　　選任辯護人　吳春生
右列被告因竊盜等案件，經檢察官提起公訴（九十年度偵字第二三七二六號），本院
判處如左：
    主  文
丁○○攜帶兇器毀壞門扇竊盜，處有期徒刑壹年；又損壞他人之採光罩，處拘役伍拾
日，如易科罰金，以參佰元折算壹日。
扣案之螺絲起子及鐵夾子各壹支均沒收。
    事  實
一、丁○○前曾於民國八十一年間，因竊盜、違反槍砲彈藥刀械管制條例、強盜等案
    件，經法院分別判處有期徒刑三年（並應於刑之執行前強制工作）、四年、二年
    及五年，嗣合併定其應執行刑為有期徒刑十年，於八十九年四月二十日假釋出獄
    ，現尚在假釋期間，仍不知警惕。丁○○意圖為自己不法之所有，於九十年十二
    月十九日十四時許，攜帶客觀上可供兇器用，足致他人生命、身體危險之螺絲起
    子及鐵夾子各一支，毀壞乙○○所居住之高雄市○○區○○路一六○巷三十五號
    鐵捲門、玻璃門及紗窗門鎖後，進入在屋內翻箱倒櫃，竊取價值共約新臺幣（下
    同）二萬七千元之ＶＣＤ影片三十片、ＶＣＤ放影機一台、收錄音計算機一台、
    小型望遠鏡一架及行動電話四支，得手並裝入紙袋子內欲離去時，適逢乙○○返
    家欲開啟鐵門時查覺有異，丁○○見狀隨即將前開竊得之物品丟棄於屋內門口處
    ，並另基於毀損之犯意，敲破乙○○屋後採光罩攀爬而出，而將其所穿著之拖鞋
    一雙留在屋內，乙○○見狀告知獲悉前來之甲○○，甲○○立即追趕丁○○，並
    以隨身攜帶之行動電話報警，經警依其通報內容於同日十四時四十分許，在高雄
    市○○區○○路二○四巷十四號前逮獲丁○○，除於乙○○屋內起出拖鞋一雙外
    ，並自丁○○身上扣得其所有之螺絲起子及鐵夾子各一支。
二、案經被害人乙○○訴由高雄市政府警察局三民第二分局報請臺灣高雄地方法院檢
    察署檢察官偵查起訴。
    理  由
一、訊據被告丁○○對右揭事實均矢口否認，辯稱：伊係與綽號「林仔」的朋友相約
    在附近超商見面，伊將車輛停放好尚未走到約定地點時，即被警察逮捕，又其因
    拖鞋壞掉丟棄在路邊，因此才未穿鞋子，而扣案之螺絲起子及鐵夾子是由伊車上
    起出，並非攜帶在身上等語。經查：
（一）被告丁○○於經警查獲時係將其所駕駛之八Ｈ─九○七五號自用小客車停放在
      告訴人乙○○住處附近之高雄市○○區○○路一六○巷口處，距被告經警查獲
      之地點有約一公里之距離，而該名綽號「林仔」之人叫其於當天十五時三十分
      走來等情，業據被告自承在卷，苟被告係在經警查獲處等人，焉須將車停放在
      如此遠的距離？又被告既與他人相約時間尚距其經警查獲時有近一小時，則其
      何須提早赴約？可見其辯詞，已有可疑之處。況被告所述「林仔」之人，僅係
      單向聯絡，甚而經公訴人循其所辯，調閱其所用之0000000000號之
      雙向通聯紀錄，亦無從究明，此有通聯紀錄一份及電話用戶資料通知單三紙附
      卷憑查，足見被告上開辯詞，洵屬杜撰之語，不足採信。
（二）右揭事實，業據告訴人乙○○於警訊、偵、審中指訴：伊於十二月十九日十四
      時三十分回到住處欲開門時，發現鐵門鎖被破壞而有異樣，於是馬上打電話請
      伊父親甲○○，告訴他家裡可能遭竊，請甲○○馬上過來並報案，在此時伊不
      敢進門就在屋外等，就發現被告從屋後伸出頭欲從採光罩跑出來，被竊的ＶＣ
      Ｄ等物是在伊家前門口內找到的等語，顯見被告於屋內已經由告訴人欲開門時
      ，獲悉告訴人已返家，而意欲離去之事實。再者證人甲○○於到達告訴人位於
      高雄市○○區○○路一六○巷三十五號處時之情形，參諸其結證陳：我到達時
      ，乙○○指稱就是個從採光罩下來的人是小偷，我就跑的在後面尾隨並且以隨
      身的大哥大聯絡警方，電話始終沒有關掉，警方就隨著我報告的位置逮捕到被
      告。在追逐被告的過程當中，被告都沒有脫離我的視線，被告有因進入屋內而
      向我表示歉意等語，佐以被告經警查獲時未著鞋子，而警方循其辯詞至附近找
      尋被告所丟棄之拖鞋，亦無所獲，惟在告訴人屋後採光罩下，卻發現有拖鞋一
      雙置於其內，且此拖鞋經被告當庭試穿結果，無論其大小、寬窄，均若合符節
      ，此並有照片五幀附卷可考，彰顯被告確有侵入告訴人住宅行竊之事實，至為
      灼然。
（三）至於扣案之螺絲起子及鐵夾子起獲過程，參諸證人即查獲員警丙○○到庭結證
      陳：（問：查獲當時有無搜身？）答：查獲時並沒有搜身，只有請他取出證件
      ，他就去車上拿證件，我是戒護他去拿證件的人，可以作證他除了拿證件以外
並沒有拿其他東西等語，及證人即制作筆錄之員警陳逢昌結證述及：（問：扣
      案起子是何處起獲的？）答：我問被告身上有何東西，他就從身上拿出扣案起
      子、夾子，後來問他為何帶這些東西，他表示是警方請他取出證件，他就到車
      上把扣案物放在身上等語，可見被告經警查獲時係將上開扣案物帶在身上之事
      實，從而被告辯稱扣案之起子是自車上起獲云云，核與事實未符，不足採信。
      被告既於經警查獲時攜帶螺絲起子及鐵夾子，且其自告訴人住處逃離時均始終
      在證人甲○○之視力監督下，而告訴人住處之鐵捲門、玻璃門、紗窗門鎖及採
      光罩均受有損壞，此觀諸卷附之照片四幀自明，益徵被告確有持上開扣案之螺
      絲起子毀壞告訴人住處鐵門、玻璃門及紗窗門鎖侵入告訴人屋內，及為逃逸而
      損壞告訴人採光罩之事實。又被告進入告訴人屋內，係為竊取財物之情，此觀
      諸卷附照片六幀所拍攝均為遭翻箱倒櫃之畫面，況量以告訴人偵查中所述：，
      被竊的ＶＣＤ等物是在伊家前門口內找到的等語，及照片一幀、贓物認領保管
      收據一份所示，即可得明證。故本案事證已臻明確，被告犯行堪予認定。
二、查扣案之螺絲起子，長約四十公分，前端有磨損的痕跡，業據本院當庭勘驗屬實
    ，若與鐵夾子均持為行竊工具，足以對人之身體、生命安全構成威脅，自屬兇器
    。按毀壞構成門之一部分之鎖，應認為係毀壞門扇（最高法院六十四年度第四次
    刑庭總會決議參照）；而竊盜罪既遂與未遂之區別，應以所竊之物已否移置於自
    己實力支配之下為標準，若已將他人財物移歸自己所持，即應成立竊盜既遂罪，
    至其後將已竊得之物遺棄逃逸，仍無妨於該罪之成立（最高法院十七年上字第五
    ○九號判例參照），本案被告既於侵入告訴人住宅前，持扣案之螺絲起子及鐵夾
    子毀壞鐵門、玻璃門及紗窗門鎖進入屋內行竊，並於竊得告訴人所有之ＶＣＤ影
    片三十片、ＶＣＤ放影機一台、收錄音計算機一台、小型望遠鏡一架及手機四支
    ，得手裝入紙袋子後，棄置於告訴人屋內門口處，故其上開所為，係犯刑法第三
    百二十一條第一項第二款、第三款之攜帶兇器毀壞門扇竊盜罪。被告於見上開犯
    行敗露後意欲逃脫，而毀損告訴人屋後處之採光罩，核其所為，係犯刑法第三百
    五十四條之毀損罪。被告上開犯行，犯意個別，罪名有異，應予分論併罰。爰審
    酌被告前曾於八十一年間，因竊盜、違反槍砲彈藥刀械管制條例、強盜等案件，
    經法院分別判處有期徒刑三年（並應於刑之執行前強制工作）、四年、二年及五
    年，嗣合併定其應執行刑為有期徒刑十年，於八十九年四月二十日假釋出獄，現
    尚在假釋期間，此有臺灣高等法院被告全國前案紀錄表在卷足考，可見其品行非
    端，且未能因長期自由刑之執行結果，而收教化矯治之效；正值青年時期，不圖
    上進，竟以竊盜犯行，滿足物慾，及其於犯罪後猶極言圖卸，冀免刑責，態度非
    佳等一切情狀，各量處如主文所示之刑，並就毀損之科刑部分諭知易科罰金之折
    算標準，藉資懲儆。至於扣案之螺絲起子及鐵夾子各一支，係屬被告所有，業據
    其供承在卷，且用以供本案犯罪所用之物，已如前述，爰依刑法第三十八條第一
    項第二款之規定，併予宣告沒收。至於扣案之拖鞋一雙，雖屬被告所有，惟與本
    案被告犯行尚乏直接關連，故未為沒收之諭知，併此敘明。
據上論斷，應依刑事訴訟法第二百九十九條第一項前段，刑法第三百二十一條第一項
第二、三款、第三百五十四條、第四十一條第一項、第三十八條第一項第二款，罰金
罰鍰提高標準條例第一條前段、第二條，判決如主文。
中      華      民      國      九十一      年     三     月     八     日
                            臺灣高雄地方法院刑事第二庭
                                      法  官    李代昌
右正本證明與原本無異。
如不服本判決，應於判決送達後十日內，向本院提出上訴狀。
                                      書記官    吳月華
中      華      民      國      九十一      年     三     月    十一    日
附錄本判決論罪科刑適用法條
中華民國刑法第三百二十一條
 (加重竊盜罪)
犯竊盜罪而有左列情形之一者，處六月以上五年以下有期徒刑：
一  於夜間侵入住宅或有人居住之建築物、船艦，或隱匿其內而犯之者。
二  毀越門扇、牆垣或其他安全設備而犯之者。
三  攜帶兇器而犯之者。
四  結夥三人以上而犯之者。
五  乘火災、水災或其他災害之際而犯之者。
六  在車站或埠頭而犯之者。
前項之未遂罰之。
中華民國刑法第三百五十四條
 (毀損器物罪)
毀棄、損壞前二條以外之他人之物或令致不堪用，足以生損害於公眾或他
人者，處二年以下有期徒刑、拘役或五百元以下罰金。
